【裁判字號】    98,訴,1419
【裁判日期】    990112
【裁判案由】    違反毒品危害防制條例
【裁判全文】
臺灣屏東地方法院刑事判決              98年度訴字第1419號
公  訴  人  臺灣屏東地方法院檢察署檢察官
被      告  甲○○
上列被告因違反毒品危害防制條例案件，經檢察官提起公訴（98
年度毒偵字第1354號），嗣被告於本院準備程序進行中先就被訴
事實為有罪之陳述，本院告知被告簡式審判程序之旨，並聽取當
事人之意見後，本院合議庭裁定改由受命法官獨任依簡式審判程
序審理，判決如下：
    主  文
甲○○施用第一級毒品，累犯，處有期徒刑壹年貳月，扣案之第
一級毒品海洛因貳拾包（合計淨重參點捌柒公克）沒收銷燬之。
又施用第二級毒品，累犯，處有期徒刑捌月。應執行有期徒刑壹
年捌月，扣案之第一級毒品海洛因貳拾包（合計淨重參點捌柒公
克）沒收銷燬之。
    事  實
一、甲○○前於民國91年間，因施用毒品案件，經臺灣高雄地方
    法院以91年度毒聲字第6679號裁定送強制戒治，並以92年度
    訴字第271 號案件判處有期徒刑1 年、6 月確定，強制戒治
    部分於91年6 月20日停止處分出監；又於同年因竊盜案件，
    經臺灣高等法院高雄分院以92年度上易字第591 號判處有期
    徒刑10月確定，上開2 罪嗣經裁定定應執行刑有期徒刑2 年
    確定；又於92年間，因施用毒品案件，經臺灣高雄地方法院
    以92年度訴字第271 號、第2571號，分別判處有期徒刑之刑
    確定，與前述有期徒刑2 年部分，接續執行，而於94年11月
    22日縮短刑期假釋出獄；另於95年及96年間，因施用毒品、
    侵占、竊盜、過失傷害等案件，經同院分別以95年度訴字第
    566 號、95年度簡字第2676號、95年度易字第1690號、95年
    度易字第1765號、96年度易字第54號，各判處有期徒刑、拘
    役等刑確定，嗣經裁定減刑且定應執行刑有期徒刑1 年7 月
    、拘役30日、1 月15日確定，並經撤銷假釋、接續執行殘刑
    ，於97年12月9 日縮刑期滿執行完畢。詎其仍未悔改並戒除
    毒癮，復分別基於施用第一級毒品海洛因及第二級毒品甲基
    安非他命之犯意，於98年7 月26日晚間8 時許，在高雄縣林
    園鄉○○路「全國加油站」之廁所內，以將海洛因加水置於
    針筒後注入體內之方式施用第一級毒品海洛因1 次，又將甲
    基安非他命置於鋁箔紙上燒烤之方式，施用第二級毒品甲基
    安非他命1 次。嗣於同年月27日上午10時30分許，在屏東縣
    新園鄉○○路因另案通緝為警查獲，並當場扣得含有海洛因
    成分之粉末20包（合計淨重3.87公克），經警採尿送驗，檢
    出海洛因代謝後之嗎啡、甲基安非他命陽性反應，始悉上情
    。
二、案經屏東縣政府警察局東港分局報請臺灣屏東地方法院檢察
    署檢察官偵查起訴。
    理  由
一、本案被告甲○○所犯施用毒品案件，並非法定刑為死刑、無
    期徒刑或最輕本刑3 年以上有期徒刑之罪，亦非高等法院管
    轄第一審之案件，而被告於本院準備程序中就被訴事實為有
    罪之陳述，本院合議庭乃裁定由受命法官獨任進行簡式審判
    程序。又簡式審判程序之證據調查，依刑事訴訟法第273 條
    之2 規定，不受同法第159 條第1 項審判外陳述排除之限制
    ，再被告對於卷內之各項證據，亦不爭執證據能力，故卷內
    所列之各項證據，自得作為證據，先予敘明。
二、上開犯罪事實，業經被告甲○○於本院坦承不諱，且被告為
    警查獲時，採尿送驗結果分別呈嗎啡（即海洛因水解後之反
    應）及甲基安非他命之陽性反應、嗎啡（即海洛因水解後之
    反應），有屏東縣警察局東港分局偵辦毒品條例案尿液受檢
    人真實姓名對照表，臺灣檢驗科技股份有限公司濫用藥物尿
    液檢驗報告各1 紙在卷可稽，上述鑑驗結果，係檢驗機關本
    於專業知識及以精密儀器或科學檢驗方法所得之結論，自可
    憑信。又被告為警查獲扣案之海洛因20包，經法務部調查局
    鑑定確有海洛因陽性反應，亦有該扣案之海洛因20包、法務
    部調查局濫用藥物實驗室98年8 月14日調科壹字第09823022
    120 號鑑定書1 紙等，附卷可佐；此外，復有偵查報告、扣
    押筆錄、扣押物品目錄表、照片共2 張等在卷可考。綜上，
    足認被告上開任意性自白與事實相符，堪予採信。從而本件
    事證明確，被告犯行洵堪認定，應依法論科。
三、查海洛因、甲基安非他命分別係屬毒品危害防制條例第2 條
    第2 項第1 款、第2 款所稱之第一級、第二級毒品，均不得
    持有、施用，被告竟持以施用，是核被告所為，係犯毒品危
    害防制條例第10條第1 項、第2 項之施用第一級毒品、施用
    第二級毒品罪。被告固自白其係同時施用第一級毒品海洛因
    與第二級毒品甲基安非他命，惟上開施用行為分別為針筒注
    射與燃燒吸食，顯係不同之行為，是以被告上開施用第一級
    、第二級毒品之行為，其犯意各別、行為互殊，自應分論併
    罰。至被告於施用前、後持有第一級毒品海洛因、第二級毒
    品甲基安非他命之低度行為應被施用之高度行為所吸收，不
    另論罪。又被告前有如事實欄所示之科刑及執行情形，有臺
    灣屏東地方法院檢察署刑案資料查註紀錄表、臺灣高等法院
    被告前案紀錄表各1 份附卷足憑，其於刑之執行完畢後5 年
    內，故意再犯本件有期徒刑之2 罪，均為累犯，均應依刑法
    第47條第1 項加重其刑。爰審酌被告前已有如事實欄所述之
    犯罪資料，然未能因此知所警惕、謹慎行止，仍不思自律，
    猶自陷於毒癮之害，復犯下本案，原不宜寬貸，惟念其施用
    毒品乃自戕行為，被告復已坦承罪行，犯後態度尚可等一切
    情狀，量處如主文所示之刑。又扣案之第一級毒品海洛因20
    包（合計淨重3.87公克），均係查獲之毒品，至其包裝袋部
    分，依現行檢驗方式乃以刮除方式為之，袋上仍會摻殘若干
    毒品無法分離，故均應依毒品危害防制條例第18條第1 項前
    段之規定併宣告沒收銷燬之。
據上論斷，應依刑事訴訟法第299 條第1 項前段、第273 條之1
第1 項，毒品危害防制條例第10條第1 項、第2 項、第18條第1
項前段，刑法第11條前段、第47條第1 項、第51條第5 款，判決
如主文。
本案經檢察官曾士哲到庭執行職務
中    華    民    國    99    年     1    月    12    日
                  刑事第四庭    法  官  李謀榮
以上正本證明與原本無異。
如不服本判決應於收受判決後10日內向本院提出上訴書狀，並
應敘述具體理由；其未敘述上訴理由者，應於上訴期間屆滿後
20日內向本院補提理由書（均須按他造當事人之人數附繕本）
「切勿逕送上級法院」。
中    華    民    國    99    年    1     月    12    日
                                書記官  蔡進吉
附錄本案論罪科刑法條：
毒品危害防制條例第10條
施用第一級毒品者，處6 月以上5 年以下有期徒刑。
施用第二級毒品者，處3 年以下有期徒刑。

司法院資訊處製作；財團法人民間司法改革基金會備份。
